【裁判字號】    99,易,344
【裁判日期】    990329
【裁判案由】    毒品危害防制條例
【裁判全文】
臺灣板橋地方法院刑事判決               99年度易字第344號
公  訴  人  臺灣板橋地方法院檢察署檢察官
被      告  甲○○
上列被告因違反毒品危害防制條例案件，經檢察官提起公訴（99
年度毒偵緝字第7 號），本院判決如下：
    主    文
甲○○施用第二級毒品，累犯，處有期徒刑陸月，如易科罰金，
以新臺幣壹仟元折算壹日。
    事    實
一、甲○○前於民國88年間因施用毒品案件，經依本院裁定入戒
    治處所接受強制戒治後，於88年12月16日停止戒獲釋出所（
    其指揮書執畢日期為89年8 月1 日）。又於91年間因施用毒
    品案件而於91年8 月8 日入戒治處所接受強制戒治，至92年
    8 月7 日始執行完畢，而其此次施用第二級毒品犯行經檢察
    官依法聲請簡易判決處刑後，業經本院以91年度重簡字第89
    4 號判決判處有期徒刑4 月確定，並於93年6 月24日縮刑期
    滿執行完畢（此於本案尚不構成累犯）。另其於前揭強制戒
    治執行完畢釋放後5 年內之94年10月16日及同年5 月2 日先
    後施用第二級毒品，經臺灣臺北地方法院以95年度易字第14
    8 號判處有期徒刑7 月確定。迨95年間，先因施用第一級毒
    品案件經本院以95年度訴字第1987號判處有期徒刑8 月確定
    ，又因詐欺案件經本院以95年度簡字第7166號判處有期徒刑
    4 月確定。嗣前揭7 月、8 月及4 月有期徒刑先經本院以96
    年度聲字第918 號裁定定其應執行刑為有期徒刑1 年5 月，
    又經本院以96年度聲減字第67號減刑及定應執行刑為有期徒
    刑8 月15日。另又於95年間因施用第二級毒品經本院以96年
    度簡字第330 號判處有期徒刑6 月確定，並經本院以97年度
    聲減字第67號減為有期徒刑3 月，此罪刑經與前揭減刑後之
    8 月15日有期徒刑合併執行後，於96年8 月11日縮刑期滿執
    行完畢。
二、詎甲○○仍不思戒除毒癮，猶於98年9 月2 日凌晨2 時許，
    在臺北縣五股鄉○○路128 號「貝多芬汽車旅館」第611 號
    房內，以將甲基安非他命結晶置入玻璃球後點火燒烤吸入其
    煙霧之方式，施用第二級毒品安非他命1 次。嗣員警於98年
    9 月2 日14時30分許前往上址進行臨檢，其後經甲○○亦同
    意接受採尿，經警將其尿液送請檢驗後，確認其尿液呈甲基
    安非他命陽性反應，因而查悉上情。
三、案經臺北縣政府警察局蘆洲分局報請臺灣板橋地方法院檢察
    署檢察官偵查後起訴。
    理    由
一、上開犯罪事實，業據被告於本院審理時自白不諱，而其尿液
    經送請檢驗後，確呈甲基安非他命陽性反應乙節，有臺灣檢
    驗科技股份有限公司濫用藥物檢驗報告附卷可稽（毒偵卷第
    13頁），足徵被告前開自白應與事實相符，堪可採信。次按
    觀察、勒戒或強制戒治執行完畢釋放後，5 年內再犯施用第
    一、二級毒品之罪者，檢察官應依法追訴，毒品危害防制條
    例第23條第2 項定有明文。本案被告前於92年8 月7 日甫因
    施用毒品案件經強制戒治執行完畢而獲得釋放，竟又於於該
    強制戒治執行完畢釋放後5 年內之94年10月16日及同年5 月
    2 日先後施用第二級毒品，經臺灣臺北地方法院以95年度易
    字第148 號判處有期徒刑7 月確定，顯已符合「5 年內再犯
    」之要件，故檢察官據以提起公訴，於法並無不合。綜上，
    本件事證明確，被告犯行堪以認定。
二、核被告所為，係犯毒品危害防制條例第10條第2 項之施用第
    二級毒品罪。其因施用而持有第二級毒品甲基安非他命之低
    度行為，應為其施用之高度行為所吸收，不另論罪。次查被
    告有前揭事實欄第一段所載科刑及執行紀錄乙節，有臺灣高
    等法院被告前案紀錄表附卷可稽，其於有期徒刑執行完畢後
    5 年以內，故意再犯本件有期徒刑以上之罪，為累犯，應依
    刑法第47條第1 項規定，加重其刑。爰審酌被告犯罪之動機
    目的，智識程度，施用毒品非但戕害自己身心，亦妨害社會
    善良秩序，及其犯後坦認犯行態度良好等一切情狀，量處如
    主文所示之刑，並諭知如易科罰金之折算標準。
三、按除簡式審判程序、簡易程序及第376 條第1 款（即最重本
    刑為3 年以下有期徒刑、拘役或專科罰金之罪）、第2 款（
    即刑法第320 條、第321 條之竊盜罪）所列之罪之案件外，
    第一審應行合議審判，刑事訴訟法第284 條之1 。本案被告
    被訴毒品危害防制條例第10條第2 項之施用第二級毒品罪屬
    前揭刑事訴訟法第376 條第1 款之罪，得由法官獨任審判，
    附此敘明。
據上論斷，應依刑事訴訟法第284 條之1 、第299 條第1 項前段
，毒品危害防制條例第10條第2 項，刑法第11條前段、第47 條
第1 項、第41條第1 項前段，判決如主文。
本案經檢察官林慈雁到庭執行職務。
中    華    民    國    99    年    3     月    29    日
                  刑事第十三庭  法  官  楊明佳
以上正本證明與原本無異。
如不服本判決應於收受送達後10日向本院提出上訴書狀，並應敘
述具體理由；其未敘述上訴理由者，應於上訴期間屆滿後20日內
向本院補提理由書（均須按他造當事人之人數附繕本）「切勿逕
送上級法院」。
                                書記官  林金良
中    華    民    國    99    年    3     月    29    日
附錄本案論罪科刑法條全文
毒品危害防制條例第10條
施用第一級毒品者，處六月以上五年以下有期徒刑。
施用第二級毒品者，處三年以下有期徒刑。

司法院資訊處製作；財團法人民間司法改革基金會備份。
